【裁判字號】    92,訴,723
【裁判日期】    920429
【裁判案由】    違反電信法等
【裁判全文】
臺灣臺中地方法院刑事判決                          九十二年度訴字第七二三號
    公  訴  人  臺灣臺中地方法院檢察署檢察官
    被      告  乙○○
                甲○○
    右  一  人
    選任辯護人  王正喜律師
右列被告因違反電信法等案件，經檢察官提起公訴（九十一年度偵字第二二五四九號
），本院判決如左：
    主  文
乙○○連續意圖為自己不法之利益，以無線方式，盜用他人電信設備通信，處有期徒
刑伍月，如易科罰金，以佰元折算壹日，緩刑貳年。
甲○○幫助連續意圖為自己不法之利益，以無線方式，盜用他人電信設備通信，處有
期徒刑月，如易科罰金，以佰元折算壹日，緩刑貳年。
    事  實
一、甲○○明知某不詳姓名男子所交付，行動電話號碼0000000000號之Ｓ
    ＩＭ卡一枚係來源不明之贓物（係丙○○於民國九十一年五月二十二日，在臺中
    市○區○○路三段五十之一號邑承科技有限公司申辦之遠傳電信股份有限公司之
    行動電話門號，並交付佯稱為三人行公司員工之某不詳姓名男子，而被詐欺取得
    之物，經丙○○發現有異而於五月二十三日以電話辦理停話，然又遭人冒名辦理
    復話），仍自該不詳姓名之男子處予以收受，隨即基於幫助盜用他人電信設備通
    信之犯意，於九十一年五月二十二日，在臺中市○○路○段一六０之一號二十一
    樓「亞洲奇基綜合計畫股份有限公司臻夆分公司」，以新臺幣（以下同）四千元
    之價格，出售給其同事乙○○。乙○○亦明知該張ＳＩＭ卡屬來源不明之贓物，
    仍以前述價格予以購買，且其明知前開行動電話門號之ＳＩＭ卡係他人所有，未
    經授權或同意，不得使用通信，竟基於盜用他人無線電信設備通話以獲得免繳電
    信通話費用利益之概括犯意，將前開ＳＩＭ卡插入其所有之行動電話手機內，自
    九十一年五月二十二日起至九十一年六月二十九日止，以前開行動電話門號撥號
    ，啟動ＳＩＭ卡內含屬電腦電磁紀錄之電子序號及內碼，向遠傳電信股份有限公
    司傳送無線電磁訊號，隱瞞其非合法使用人之事實，連續多次以無線方式盜用該
    行動電話門號與家中使用之電話號碼０四─00000000號及其姓名不詳之
    客戶通話，使遠傳電信股份有限公司設於臺灣省境內之各基地台之電腦網路交換
    系統陷於錯誤，誤以為是合法申請使用者之行動電話所撥打，予以接收通信，而
    提供通信服務，藉以取得使用行動電話通信免付費之不法利益，共計取得二萬零
    四百三十二元之不法利益。嗣因丙○○於九十一年六月份接獲遠傳電信股份有限
    公司催繳帳單，報警查緝，始循線獲悉上情。
二、案經丙○○訴由臺中市警察局第六分局報請臺灣臺中地方法院檢察署檢察官偵查
    起訴。
    理  由
一、訊據被告甲○○固坦承交付行動電話號碼0000000000號之ＳＩＭ卡一
    張給被告乙○○及向其收受四千元等情不諱，惟辯稱：是一名李姓或陳姓之離職
    員工聲稱可以優惠價格取得該張ＳＩＭ卡，伊未詢問詳情，即自該員工處取得0
    000000000號之ＳＩＭ卡一枚，隨即以四千元出售給乙○○，並將該四
    千元轉交給該名員工，其意在幫助乙○○節省電話費，並未因此獲利云云。訊據
    被告乙○○對右揭犯行則坦承不諱。經查：前開行動電話門號係告訴人丙○○於
    九十一年五月二十二日至臺中市○區○○路三段五十之一號邑承科技有限公司申
    辦後，交付佯稱為三人行公司員工之不詳姓名男子而被詐欺取得之物，業經告訴
    人丙○○於警詢中指述綦詳，並有電信警察任務編組受理各類案件紀錄表影本一
    紙在卷可稽。又經檢察官調取該行動電話門號之通話紀錄，顯示自九十一年五月
    二十二日起至同年六月二十九日止，該ＳＩＭ卡均由同一序號之行動電話機具所
    使用，有通話紀錄資料一份在卷可佐。以現今行動電話之普及情況，及被告甲○○、乙○○亦均有使用行動電話等情，可以推知其二人應知悉行動電話之正常申
    請程序，而前開行動電話門號既非以被告乙○○名義申請，亦非易付卡型之行動
    電話門號，其二人竟均未查詢日後如何繳費，對該張ＳＩＭ卡之合法使用權人更
    毫無所知，實有悖經驗法則，足認被告二人顯然明知該張ＳＩＭ卡係來源不明之
    贓物，且被告乙○○有不法取得免繳電信通話費用利益之犯意。本件事證甚為明
    確，被告二人之犯行均堪以認定。
二、按電信法第五十六條第一項之罪，以意圖為自己或第三人不法之利益，使用有線
    、無線或其他電磁方式，盜接或盜用他人電信設備通信者為要件，該罪之處罰詐
    得免繳電信通信費用之不法利益規定，乃刑法詐欺得利罪之特別法，依特別法優
    於普通法之原則，自毋庸再論以刑法詐欺得利罪，最高法院八十八年一月十九日
    八十八年度第一次刑事庭會議紀錄決議及最高法院八十八年度台非字第四十三號
    判決意旨參照。核被告甲○○所為，係犯電信法第五十六條第一項、刑法第三十
    條第一項前段之幫助以無線方式盜用他人電信設備罪及刑法第三百四十九條第一
    項之收受贓物罪；被告乙○○所為係犯電信法第五十六條第一項之以無線方式盜
    用他人電信設備罪及刑法第三百四十九條第二項之故買贓物罪。被告乙○○連續
    多次盜用他人電信設備通信之犯行，時間緊接，所犯為構成要件相同之罪名，顯
    係基於概括犯意反覆為之，為連續犯，應依刑法第五十六條之規定論以一罪，並
    加重其刑。又被告甲○○所犯收受贓物罪與幫助違反電信法第五十六條第一項之
    以無線方式盜用他人電信設備罪間，有方法目的之牽連關係，為牽連犯，應依刑
    法第五十五條之規定，依較重之幫助以無線方式盜用他人電信設備罪論處；被告
    乙○○所犯故買贓物罪與連續以無線方式盜用他人電信設備通信罪二者間，有方
    法目的之牽連關係，為牽連犯，應依刑法第五十五條之規定，從一重之以無線方
    式盜用他人電信設備通信罪處斷。被告甲○○幫助被告乙○○以無線方式盜用他
    人電信設備通信，爰依刑法第三十條第二項之規定，減輕其刑。爰審酌被告二人
    貪圖不法利益，以致觸犯刑典，其盜打他人行動電話通信費用高達二萬零四百三
    十二元，惟現已清償通話費用（有收款單影本一紙在卷可證）等一切情狀，各量
    處如主文所示之刑，並均諭知易科罰金之折算標準。末查，被告二人前均未曾受
    有期徒刑以上刑之宣告，有臺灣高等法院被告全國前案紀錄表在卷可查，渠等犯
    罪後均頗具悔意，經此教訓，當知警惕而無再犯之虞，本院綜核各情，所宣告之
    刑，認以暫不執行為適當，爰均併予宣告緩刑二年，以啟自新。
據上論斷，應依刑事訴訟法第二百九十九條第一項前段，電信法第五十六條第一項，
刑法第十一條前段、第五十六條、第三百四十九條第一項、第二項、第五十五條、第
三十條第一項前段、第二項、第四十一條第一項前段、第七十四條第一款，罰金罰鍰
提高標準條例第一條前段、第二條，判決如主文。
中      華      民      國    九十二    年      四      月    二十九    日
                                        法  官  陳慧珊
右正本證明與原本無異。
如不服本判決，應於送達後十日內向本院提出上訴狀（須附繕本），上訴於臺灣高等
法院臺中分院。
                書記官
中      華      民      國    九十二    年      四      月    二十九    日
【附錄論罪科刑法條】
刑法第三百四十九條：
收受贓物者，處三年以下有期徒刑、拘役或五百元以下罰金。
搬運、寄藏、故買贓物或為牙保者，處五年以下有期徒刑、拘役或科或併科一千元以
下罰金。
因贓物變得之財物，以贓物論。
電信法第五十六條第一項：
意圖為自己或第三人不法之利益，以有線、無線或其他電磁方式，盜接或盜用他人電
信設備通信者，處五年以下有期徒刑、得併科新臺幣一百五十萬元以下罰金。


司法院資訊處製作；財團法人民間司法改革基金會備份。
